臺灣高等法院民事裁定　　　　　　　 93年度重訴更(一)字第1號
原　　　告　戊○○
訴訟代理人　丙○○
被　　　告　辛○○
訴訟代理人　己○○
上列當事人間因原告提起刑事附帶民事訴訟，請求侵權行為損害
賠償事件，經本院刑事庭移送前來，經最高法院第一次發回更審
，本院裁定如下：
    主      文
原告之訴及假執行之聲請均駁回。
訴訟費用（含更審前第三審訴訟費用）均由原告負擔。
    理      由
一、本件原告原起訴聲明求為命被告：（一）應給付新台幣（下
    同）2億元，及自起訴狀繕本送達之翌日起至清償日止，按
    週年利率5％計算之利息。（二）應於中國時報、聯合報、
    民生報、自由時報、經濟日報、工商時報六報刊登民刑事判
    決主文及道歉啟事3日之判決。嗣追加被告民安瓦斯實業股
    份有限公司（下簡稱民安公司）、己○○、源民安企業股份
    有限公司、乙○○、遠寶國際股份有限公司（下簡稱遠寶公
    司）、庚○○、南清企業有限公司、吳昌錫、甲○○○、丁
    ○○、李慶義（以下合簡稱追加被告，追加之訴部分先行審
    結），並擴張聲明求為命被告與追加被告：（一）應連帶給
    付20億元，及自民國93年7月9日收受本狀翌日起至清償日止
    ，按週年利率5％計算之利息。（二）應共同於中國時報、
    聯合報、自由時報、經濟日報、工商時報、蘋果日報、台灣
    煤氣及消基會雜誌頭版二分之一刊登道歉啟事3天內容如狀
    內所載內容：含判決主文及理由。（三）應於中國電視、台
    灣電視、中華電視、民視、東森電視、TVBS電視台及鳳凰衛
    視、八大電視台夜間19時至21時之時段以每分鐘朗誦上揭文
    字50字各3次之判決。復就給付金額部分減縮聲明為2億元（
    見本院卷（二）第47頁）。核其所為，乃應受判決事項聲明
    之擴張與減縮，依民事訴訟法第255條第1項第3款之規定，
    應予准許。
二、原告主張略以：被告原係民安公司員工，81年4月起，轉任
    職遠寶公司，並在台北市○○○路○段217巷7弄7號4樓之1遠
    寶公司北區營業處任協理兼代經理。80年11月4日，民安公
    司經台中地院民事執行處假處分執行，禁止民安公司繼續生
    產銷售製造原告所有17103號、28502號享有新型專利權之實
    施物（即扣案之民安牌瓦斯安全調整器），經民安公司總經
    理趙水章於80年11月7日公告，生產工廠及銷售部門均全部
    停止生產及銷售，如有違反自行負法律責任，被告因此以民
    安公司全體員工70位，向法院聲請撤銷假處分，經遭駁回後
    ，為規避假處分執行之效力，在台中縣豐原市○○路○段477
    巷6之1號民安公司之工廠內，改名為遠寶公司，另在台北市
    上開忠孝東路地點北區營業處，從事假處分執行禁止之產銷
    行為。在81年2月間，原告繳交假扣押擔保金300萬元，並對
    上開被告代民安公司保管之北區營業處之財產，及違反假處
    分效力之上開專利品2、3000套。82年間經法院拍賣，仍由
    被告推由顧霖生買回銷售，被告並於81年3月間，擔任遠寶
    公司董事，負責全廠及北區營業之銷售，1年營業額高達1億
    元。被告與該營業處副理顧霖生、營業課長胡宏亮、副課長
    黃興奇，均明知彼等所販賣如本院91年度上更（一）字第60
    3號刑事判決（下簡稱刑事判決）附表一所示民安瓦斯安全
    調整器（包括包裝盒、說明書）暨非販賣用之廣告單、海報
    等，其上有關測漏錶面板所使用如刑事判決附圖一Ａ所示圖
    形，定時器面板所使用如刑事判決附圖二Ａ所示圖形，包裝
    盒、廣告單上使用如刑事判決附圖三所示金牌攝影照片，均
    係從原告取得著作財產權之圖形著作及攝影著作（分別如刑
    事判決附圖一Ｂ、二Ｂ、三所示）擅自重製之物，被告與顧
    霖生、胡宏亮、黃興奇及遠寶公司負責人庚○○基於共同營
    利之犯意聯絡，由被告自83年4月底起在上址陳列海報，並
    將上開各型瓦斯安全調整器，販賣交付予不特定顧客，並以
    此為常業。嗣於82年9月27日及83年9月17日下午4時許，分
    別為警在上址查獲，並扣得遠寶公司所有如刑事判決附表一
    、二所示之物。後經原告又發覺被告於87年3月13日、4月15
    日，在台北市○○○路遠寶公司台北營業處，繼續販賣上開
    民安瓦斯調整器（以上參見本院94年5月30日準備程序筆錄
    「原告陳述原因事實」部分）。又被告未實踐諾言，以詐術
    騙取和解，本不生效力，依法亦可撤銷，故無重複起訴，足
    認被告應與共犯負擔共同侵權行為，依法即屬有據等語。並
    聲明如上「一」所示，並願供擔保請准宣告假執行。
三、被告則以：本件曾分別於88年3月16日及89年11月25日成立
    和解，和解過程合法並未使用詐術，兩者內容完全相同，且
    本件曾經原告於本院台中分院提起附帶民事訴訟（93年度上
    訴字第604號），本件係重複起訴。被告從事之行為業經最
    高法院刑事庭判決確定，認定從事行為乃合法，故被告產品
    原始製造工廠係合法產銷，自未違反著作權法等語，資為抗
    辯。並聲明：（一）原告之訴及假執行之聲請均駁回。（二
    ）如受不利之判決，願供擔保請准宣告免為假執行。
四、按起訴違背第253條、第263條第2項之規定，或其訴訟標的
    為確定判決之效力所及者，法院應以裁定駁回原告之訴，民
    事訴訟法第249條第1項第7款定有明文。又和解成立者，與
    確定判決有同一之效力，同法第380條第1項亦有明文。是故
    ，就曾經和解成立之訴訟標的再行起訴，法院自應以裁定駁
    回之。
（一）經查，原告前曾起訴主張：被告原係民安公司員工，81年
      4月起，轉任職遠寶公司，並在台北市○○○路○段217 巷
      7弄7號4樓之1遠寶公司北區營業處任協理兼代經理，與該
      營業處副理顧霖生、營業課長胡宏亮、副課長黃興奇，均
      明知彼等所販賣如刑事判決附表一所示民安瓦斯安全調整
      器（包括包裝盒、說明書）暨非販賣用之廣告單、海報等
      ，其上有關測漏錶面板所使用如刑事判決附圖一A所示圖
      形，定時器面板所使用如刑事判決附圖二A所示圖形，包
      裝盒、廣告單上所使用如刑事判決附圖三所示金牌獎攝影
      照片，均係從原告取得著作財產權之圖形著作及攝影著作
      （如刑事判決附圖一B、二B、三所示）擅自重製之物，被
      告與顧霖生、胡宏亮、黃興奇及遠寶公司負責人庚○○基
      於共同犯意之聯絡，由被告自83年9月17日起至87年4月15
      日止，將上開各型瓦斯安全調整器，販賣交付予不特定顧
      客，並以此為常業。嗣於83年9月17日下午4時許為警在上
      址查獲，並扣得遠寶公司所有如刑事判決附表一、二所示
      之物。嗣經原告復發覺被告於87年3月13日、4月15日，在
      台北市○○○路遠寶公司台北營業處，繼續販賣上開民安
      瓦斯調整器等情，而提起臺灣臺北地方法院87年度重附民
      字第139號刑事附帶民事訴訟（下簡稱前附民事件），並
      求為命被告：（一）應給付原告2億元，及自收受繕本翌
      日起至清償日止，按週年利率5％之利息。（二）應於中
      國時報、聯合報、自由時報、經濟日報、工商時報、台灣
      煤氣雜誌頭版半版及封面內全頁道歉啟事與判決全文持續
      3日之判決，業經本院調閱臺灣臺北地方法院88年度重訴
      字第408號卷核閱無誤（刑事附帶民事起訴狀附於臺灣臺
      北地方法院87年度重附民字第139號卷第1頁至第2頁）。
（二）前附民事件之刑事案件，為臺灣臺北地方法院86年度訴字
      第1538號違反著作權法案件（下簡稱北院刑事案件），而
      北院刑事案件因被告不服上訴後，先後經本院刑事庭88年
      度上訴字第624號、最高法院91年度台上字第3955號、刑
      事判決、最高法院92年度台上字第5216號、本院刑事庭92
      度上更（二）字第638號受理，有各該案件刑事判決在卷
      可稽（分見最高法院91年度附字第74號卷第11頁至第15
      頁、本院92年度重訴字第43號卷第3頁至第10頁、本院（
      二）卷第82頁至第87頁、本院（一）卷第110頁至第115頁
      ）。是故，原告主張被告因違反著作權法之犯罪，而對其
      應負損害賠償責任之原因事實，即北院刑事案件與刑事判
      決之內容、範圍，均屬一致，要堪確定。
（三）再者，前附民事件經臺灣臺北地方法院刑事庭於87年12月
      31日裁定移送該院民事庭，並經該院民事庭以88年度重訴
      字第408號民事事件受理，而於88年3月16日成立訴訟上和
      解等情，業經本院調閱該院88年度重訴字第408號全卷核
      閱無訛，復有88年度重訴字第408號和解筆錄在卷可稽（
      見本院（二）卷第32頁），並為原告所無異詞。嗣因原告
      主張被告未履行和解條件，而請求繼續審判，亦經臺灣臺
      北地方法院於88年8月4日以88年續字第2號裁定駁回原告
      之訴，亦經本院調閱該卷核對無誤，並有該裁定附卷可按
      （見本院（二）卷第115頁）。
（四）綜上可見，原告係就業經和解成立之同一事件（即被告、
      起訴之原因事實、為訴訟標的之法律關係即侵權行為損害
      賠償請求權三者均相同），再行提起本件侵權行為損害賠
      償之訴。而前附民事件與本件請求之財產上損害賠償金額
      相同，且前附民事件亦已請求非財產上之損害賠償，益見
      原告顯係就曾經和解成立之訴訟標的再行起訴。揆諸上揭
      規定，原告之起訴，違背訴訟標的為確定判決之效力所及
      而不得再行起訴之規定，是其起訴於法自有未合，爰不經
      言詞辯論，逕以裁定駁回其請求。本件原告之訴既遭駁回
      ，其假執行之聲請，亦失所附麗，應併予駁回。
五、據上論結，本件原告之訴為不合法，依民事訴訟法第463條
    、第249條第1項第7款、第78條，裁定如主文。
中　　華　　民　　國　　94　　年　　10　　月　　27　　日
                  民事第15庭  審判長法　官  許正順
　　　　　　　　　　　      　　　　法　官  郭松濤
　　　　　　　　　　　    　　　　　法　官  鍾任賜
正本係照原本作成。
如不服本裁定，應於收受送達後10日內向本院提出抗告狀，並應
繳納抗告費新台幣１千元。
中　　華　　民　　國　　94　　年　　10　　月　　28　　日
                                    書記官  王敬端
